【裁判字號】    95,小上,42
【裁判日期】    950712
【裁判案由】    給付票款
【裁判全文】
臺灣桃園地方法院民事裁定              95年度小上字第42號
上  訴  人  乙○○
被上訴人    甲○○
上列當事人間請求給付票款事件，上訴人對於中華民國95年4 月
18日本院中壢簡易庭95年度壢小字第463 號第一審判決提起上訴
，本院裁定如下：
    主    文
上訴駁回。
第二審訴訟費用新台幣壹仟伍佰元由上訴人負擔。
    理    由
一、本件上訴意旨略以：訴外人王瑞進於民國92年1 月27日因案
    在監執行，上訴人為修改系爭車輛之車型，故再將修繕之工
    作交由訴外人富堡汽車實業有限公司（下稱富堡公司）承攬
    ，約定承攬之報酬新台幣（下同）10萬元，惟因上訴人對被
    上訴人及其夫與富堡公司尚有債權未獲清償，故兩造合意系
    爭10萬元之報酬由上訴人之債權額中扣抵，然因該筆債權額
    尚未完全確定，被上訴人乃要求上訴人開具系爭本票以為日
    後會算證明之用。故被上訴人取得系爭本票乃因其所經營之
    富堡公司承攬上訴人之系爭車輛修繕，並非原審所謂上訴人
    之系爭債權與被上訴人無關。又被上訴人果未曾表示：「同
    意承擔王瑞進及富堡公司之債務」，則以上訴人與富堡公司
    之糾紛情形，衡諸常情，上訴人豈會同意將修改系爭車輛車
    型之承攬工作，再花費交由富堡公司及被上訴人承攬？再揆
    諸系爭本票亦係遲至時效即將屆滿前數日，始由被上訴人提
    出主張，果係上訴人積欠其債務，何以歷經近3 年均未見被
    上訴人催討？足見上訴人主張之事實均為具體實在，為此聲
    請以證人身分訊問被上訴人系爭本票之原因債權？渠有無同
    意系爭本票債權由渠及王瑞進、富堡公司之債務中扣抵？以
    明事實真相。是原判決實有未盡調查事證之瑕疵，並因而影
    響判決正確性，為此提起上訴等語，並聲明：原判決關於不
    利於上訴人部分與命負擔該部分訴訟費用之裁判均廢棄，上
    開廢棄部分，被上訴人於第一審之訴駁回。
二、按對於小額程序之第一審判決提起上訴，非以其違背法令為
    理由，不得為之。所謂判決違背法令，乃指判決不適用法規
    或適用不當，或有民事訴訟法第469 條所列第1 款至第5 款
    事由時，其判決當然為違背法令，惟當事人於小額訴訟事件
    之第二審程序不得提出新攻擊或防禦方法。又上訴不合法者
    ，第二審法院應以裁定駁回之。民事訴訟法第436 條之24第
    2 項、第436 條之32第2 項準用第468 條及第469 條第1 款
    至第5 款、第436 條之28前段、第444 條第1 項前段分別定
    有明文。並參照同法第436 條之25規定及最高法院71年台上
    字第314 號判例意旨，則當事人提起上訴，如依民事訴訟法
    第468 條規定，以小額程序之第一審判決有不適用法規或適
    用法規不當為理由時，其上訴狀或理由狀應有具體之指摘，
    表明原判決所違背之法令及其具體內容，以及依訴訟資料可
    認為原判決有違背法令之具體事實，並揭示該法規之條項或
    其內容，若係成文法以外之法則，應揭示該法則之旨趣，倘
    為司法院解釋或最高法院之判例，則應揭示該解釋或判例之
    字號或其內容，如以民事訴訟法第469 條第1 款至第5 款所
    列情形為理由時，其上訴狀或理由書，應揭示合於該條款之
    事實。上訴狀或理由書如未依此項方法表明，或其所表明者
    ，顯與上開法條規定不相合時，難認為已對小額程序之第一
    審判決之違背法令有具體之指摘，其上訴即不合法。
三、經查本件上訴人對小額程序之第一審判決提起上訴，並未具
    體指出原審判決有如何違背法令情事，更未指明原審判決所
    違反之法令條項或其內容以及依訴訟資料有何判決違背法令
    之具體事實，核其上訴意旨主張之內容，均係就原審取捨證
    據、認定事實之職權行使所已論斷者，空言主張原審具有未
    盡調查事證之瑕疵，且其上訴聲請調查證據部分，並未經上
    訴人於原審提出，而新攻擊、防禦方法既不得於本件小額訴
    訟之第二審程序提出，本院自不得審究上訴人此部分之主張
    。是參照前開說明，足認上訴人之上訴未合法表明上訴理由
    ，從而其執上開事由提起上訴，顯不合法，應予駁回。
四、次按於小額訴訟之上訴程序，法院為訴訟費用之裁判時，應
    確定其費用額。又訴訟費用，由敗訴之當事人負擔。民事訴
    訟法第436 條之19第1 項、第436 條之32第1 項及第78條規
    定甚明。本件上訴既不合法，上訴人支出之第二審裁判費用
    新台幣（下同）1,500 元，自應由上訴人負擔，是上訴人應
    負擔之訴訟費用額確定為1,500 元。
據上論結，本件上訴為不合法，依民事訴訟法第436 條之32第1
項、第2 項、第436 條之19第1 項、第444 條第1 項前段、第95
條、第78條，裁定如主文。
中    華    民    國    95    年    7     月    12    日
                  民事第三庭審判長法  官  潘進柳
                                  法  官  林望民
                                  法  官  林雯娟
以上正本係照原本作成
本裁定不得抗告
中    華    民    國    95    年    7     月    12    日
                                  書記官  劉彩華


司法院資訊處製作；財團法人民間司法改革基金會備份。
